# 企业由全民所有制变为有限公司，是否可以按评估值调账？

提问人：cxh770302 时间：2020-01-16 10:03:14
请教：A企业的出资人为B公司，A企业为全民所有制，现在A企业改制为有限公司性质，出资人仍是B公司。A企业依据政府批文，按评估值调整账面资产和负债。问题：A企业可以调账吗？

回答人：chenyiwei
根据国企公司制改建的相关规定，由全民所有制企业改为公司制企业的，可以在公司制企业的设立日按评估值调账。
依据：《企业会计准则解释第 1 号》第十条、《企业会计准则解释第 2 号》第二条等。

提问人：cxh770302 时间：2020-02-13 09:25:31
再请教：企业资产评估增值账务调整：将资产评估增值的 3000 万，首先将改制前累计亏损 2000 万元冲平，余下 1000万元作为资本公积，这样处理是否妥当？谢谢！

回答人：chenyiwei
不可以。这等于变相以资本公积弥补亏损。